---
title: "Clase proba"
author: "Monserrath Antonio Cordero"
date: "2025-09-10"
output: 
html_document:
 toc: true
 toc_float: true
 toc_depth: 3
 code_folding: show
 theme: bootstrap
 word_document: default
  
---

```{r setup, include=FALSE}
knitr::opts_chunk$set(echo = TRUE)
```
#Generacion de numeros aleatorios uniformes
```{r}
u <- runif(10,0,1); head(u,20)
plot(u,col="blue")
```
##Generacion de 100 VA uniformes
```{r}
u <- runif(100,0,1); head(u,20)
plot(u,col="pink")
```
##Generacion de 1000 VA uniformes
```{r}
u <- runif(1000,0,1); head(u,20)
plot(u,col="red")
```
##Generacion de 10000 VAuniformes
```{r}
u <- runif(10000,0,1); head(u,20)
plot(u,col="green")
```
##Generacion de 5000 VA uniformes
```{r}
u <- runif(5000,0,1); head(u,20)
plot(u,col="brown")
```
##Generacion de 150000 VA uniformes
```{r}
u <- runif(15000,0,1); head(u,20)
plot(u,col="orange")
```
##Generacion de 20000 VA uniformes
```{r}
u <- runif(20000,0,1); head(u,20)
plot(u,col="yellow")
```
##Generacion de 25000 VA uniformes
```{r}
u <- runif(25000,0,1); head(u,20)
plot(u,col="purple")
```
##Generacion de 50,000 VA uniformes
```{r}
u <- runif(50000,0,1); head(u,20)
plot(u,col="grey")
```
# Extraccion de muestras

## Muestra 1
```{r}
muestra1 <- sample(u,100,replace = FALSE)
plot (muestra1, main="Muestra de tamaño 100",
     xlab="Elemntos de la muestra",
     ylab="uniformes(0,1)",
     col="blue")
```
### Histograma

```{r}
hist(u,col=rainbow(15,0.23))
```

```{r}
hist(muestra1,col=rainbow(20,0.2))
```

## Muestra 2

```{r}
muestra2 <- sample(u,250,replace = FALSE)
plot (muestra1, 
      main="Muestra de tamaño 250",
     xlab="Elementos de la muestra",
     ylab="uniformes(0,1)",
     col="green")
```
### Histograma
```{r}
hist(u,col=rainbow(15,0.23))
```

```{r}
hist(muestra1,col=rainbow(80,0.2))
```
#Generacion de numeros aleatorios normales

## Generacion de 10 VA normales (0,1)
```{r}
u <- rnorm(10,0,1); head(u,20)
plot(u,col="blue")
```
##Generacion de 100 VA normales
```{r}
u <- rnorm(100,0,1); head(u,20)
plot(u,col="pink")
```
##Generacion de 1000 VA normales
```{r}
u <- rnorm(1000,0,1); head(u,20)
plot(u,col="red")
```
##Generacion de 10000 VA normales
```{r}
u <- rnorm(10000,0,1); head(u,20)
plot(u,col="green")
```
##Generacion de 5000 VA normales
```{r}
u <- rnorm(5000,0,1); head(u,20)
plot(u,col="brown")
```
##Generacion de 150000 VA normales
```{r}
u <- rnorm(15000,0,1); head(u,20)
plot(u,col="orange")
```
##Generacion de 20000 VA ormales
```{r}
u <- rnorm(20000,0,1); head(u,20)
plot(u,col="yellow")
```

##Generacion de 25000 VA normales
```{r}
u <- rnorm(25000,0,1); head(u,20)
plot(u,col="purple")
```
##Generacion de 50,000 VA normales
```{r}
u <- rnorm(50000,0,1); head(u,20)
plot(u,col="grey")
```
